# 求助陈版主，建筑成本和机器设备的折旧

提问人：liuweisheng 时间：2021-08-06 23:33:09
A公司提供摄像头服务，成本主要系：建安（主要为地基建设）成本、摄像头设备成本（安装成本较低不予考虑）。由于建安无法单独列示固定资产，将建安分摊至摄像头（机器设备）列示，但是建安使用期限 10 年，摄像头 5 年。那么此项固定资产（摄像头设备成本+建安成本）按照 5 年还是10 年进行折旧。谢谢版主解惑

回答人：chenyiwei
如果确认为固定资产是合适的，那么应当根据《企业会计准则第 4 号——固定资产》第五条规定，将基础和摄像头确认为不同的固定资产项目，分别按各自使用寿命计提折旧。
需要强调：这类项目还是以PPP模式核算的可能性最大，作为企业固定资产的可能性不大。因为摄像头装在哪里、用什么类型的（例如枪机或者球机）、是否附带人脸识别功能等，都是根据政府的要求，而不是企业可以自行决定。因此，不论法律上所有权归谁，这些监控系统的使用主导权都归属于政府而不是企业，这类情况下使用PPP（金融资产模式）是最恰当的。